臺灣士林地方法院民事裁定　　　　　　　96年度聲字第1430號
聲　請　人　上海商業儲蓄銀行股份有限公司
法定代理人　乙○○
代　理　人　丙○○
相　對　人　Welton Capital Management Ltd.
法定代理人　甲○○○○○○ ○.
上列當事人間返還提存物事件，本院裁定如下：
    主  文
聲請駁回。
    理  由
一、本件聲請人代位第三人欣煜科技股份有限公司（下稱「欣煜
    公司」）聲請返還本院95年度存字第147、621、784、865、
    950 、1014、1030、1043、1044號提存事件內之擔保金共計
    新臺幣102,136,605 元。其陳述略稱：聲請人係欣煜公司之
    債權人，經取得執行名義聲請對欣煜公司上開擔保金為強制
    執行，並經鈞院以95年度執字第13997 號強制執行事件受理
    在案。欣煜公司與相對人間因清償債務事件，前遵鈞院94年
    度裁全字第5009、5350號民事裁定、95年度裁全字第1440、
    1465、1506、1634、1791、2074、2075號民事裁定，為免為
    或撤銷假扣押，提存共計新臺幣102,136,605 元在案。茲因
    受擔保利益人即相對人同意欣煜公司取回擔保金，惟欣煜公
    司遲未聲請返還，顯係怠於行使權利，爰代位欣煜公司請求
    返還擔保金等語，並提出本票裁定暨確定證明書、Welton公
    司陳報狀、本院民事執行處函等影本為證。
二、按返還擔保金，依民事訴訟法第106 條準用第104 條之規定
    ，須符合：（１）應供擔保之原因消滅者；（２）供擔保人
    證明受擔保利益同意返還者；（３）訴訟終結後供擔保人證
    明已定20日以上之期間催告受擔保利益人行使權利而未行使
    ，或法院依供擔保人之聲請，通知受擔保利益人於一定期間
    內行使權利並向法院為行使權利之證明而未證明者之要件，
    法院始得裁定返還擔保金。
三、經查，本件依聲請人所陳述之情形尚難謂其應供擔保之原因
    消滅，且聲請人未能證明已定20日以上之期間催告或通知受
    擔保利益人（即相對人）行使權利，而相對人未為行使；聲
    請人雖以：相對人於96年2 月5 日另件民事執行程序為陳報
    時，曾主張就欣煜公司所提存之擔保金並無其他損害賠償之
    請求為由，而認本件相對人已同意聲請人取回上開擔保金云
    云。惟查，相對人於上開陳報狀固曾陳報「對債務人就該提
    存物並無其他損害賠償請求」等語，然相對人向法院執行處
    所為上開「無其他損害賠償請求」之陳述，與相對人是否向
    欣煜公司表示同意取回上開擔保金，實屬二事，而未能等同
    視之。本院已另通知於文到7 日內聲請人補正受擔保利益人
    即相對人同意返還之證明，聲請人迄未提出其他得為上述證
    明之文件供本院參酌，自難謂欣煜公司已符合民事訴訟法第
    104 條第2 款之返還擔保金事由。則聲請人自無依該款規定
    代位欣煜公司聲請返還擔保金之可能。從而，聲請人之聲請
    不符合返還擔保金之要件，自不能准許。
中　　華　　民　　國　　96　　年　　10　　月　　31　　日
                  民事第二庭  法　官  李瑜娟
以上正本證明與原本無異。
如對本裁定抗告，應於裁定送達後10日內向本院提出抗告狀，並
繳納抗告費新臺幣1,000 元。
中　　華　　民　　國　　96　　年　　11　　月　　 7　　日
                    　　　　  書記官  李秀蘊
